【裁判字號】    95,上,261
【裁判日期】    950829
【裁判案由】    拆屋還地
【裁判全文】
臺灣高等法院民事判決                   95年度上字第261號
上  訴  人  甲○○
訴訟代理人  巫宗翰律師
複 代理 人  江仁俊律師
被上  訴人  台灣省石門農田水利會
法定代理人  乙○○
訴訟代理人  卓聖圍律師
上列當事人間拆屋還地事件，上訴人對於中華民國95年 2月23日
台灣桃園地方法院93年度訴字第1506號第一審判決提起上訴，本
院於95年8月15日言詞辯論終結，判決如下：
    主      文
上訴駁回。
第二審訴訟費用由上訴人負擔。
    事實及理由
壹、程序部分：
    被上訴人之法定代理人原為尤碧海，於民國（下同）95年 6
    月 1日由乙○○接任被上訴人之會長，為被上訴人之法定代
    理人，乙○○並於95年7月6日向本院聲明承受訴訟，有被上
    訴人95年6月1日石農人字第0950003418號函及民事聲明承受
    訴訟狀附卷可稽（本院卷第46頁、第47頁），依民事訴訟法
    175條第1項、第176條規定，應予准許，合先敘明。
貳、實體部分：
一、被上訴人起訴主張：
(一)、坐落桃園縣八德市○○段836之 2、836之3、836之7、837地
    號等 4筆土地（下稱系爭4筆土地）為伊所有，兩造於93年1
    月13日重新簽訂「台灣省石門農田水利會灌溉蓄水池繳納用
    水使用費同意書」（下稱系爭同意書），約定上訴人自93年
    1月1日起至95年12月31日止，得依系爭同意書之約定（下稱
    系爭使用契約），使用系爭83 7地號土地所在屬於伊所有石
    門大圳員樹林支渠第 8號池塘（下稱系爭池塘）貯蓄之池水
    。依系爭同意書第5條第1款、第3款、第8條前段、第9條第3
    款，第 4款約定：上訴人使用系爭池塘貯蓄之池水時，應以
    不影響灌溉為原則，不擅自加蓋房舍、工作物及其他設施；
    不得傾注有害農漁牧及人體健康之廢（污）水；如需於池塘
    範圍內設施時，應事先報請伊許可；不得違反法令或系爭同
    意書所定事項；且不得擅自轉讓或允許第 3人使用系爭池塘
    。如有違反上開約定，伊即得依系爭同意書第 9條約定終止
    系爭使用契約，然上訴人竟違反上開約定，擅自於系爭 837
    號土地搭建如附圖所示D3部分，面積34平方公尺之鐵皮屋、
    E部分，面積51平方公尺之鐵皮屋、 F部分，面積169平方公
    尺之木橋、J部分，面積2平方公尺之飼料槽等地上物（下稱
    系爭地上物），並將鐵皮屋提供予第 3人廖學仁設置豆腐加
    工廠，且將系爭836之2、836之3部分土地交由廖學仁在其上
    設置如附圖所示之H1、H2、 I部分之鍋爐、儲油桶等設備（
    該部分業經廖學仁拆除返還），而廖學仁將豆腐製造機器所
    產生之廢機油排放注入系爭池塘，嚴重污染水質，影響農田
    用水灌溉功能。
(二)、兩造所簽訂之系爭使用契約之標的僅限於系爭 837號土地，
    上訴人竟未經伊之同意，擅自於系爭836之2土地上搭建如附
    圖所示A1部分，面積47平方公尺之 2層磚造結構、B1部分，
    面積18平方公尺之1層磚造結構、C1部分，面積2平方公尺之
    磚造廁所；於系爭836之3地號土地上搭建如附圖所示A2部分
    ，面積1平方公尺之 2層磚造結構、B2部分，面積2平方公尺
    之1層磚造結構、C2部分，面積2平方公尺之磚造廁所、D1部
    分，面積97平方公尺之鐵皮構造、G部分，面積3平方公尺之
    飼料槽；於系爭836之7地號土地上搭建如附圖所示D2部分，
    面積50平方公尺之鐵皮構造，上訴人未得伊之同意即占有使
    用伊上開3筆土地，係屬無權占有。
(三)、上訴人違反系爭同意書第5條第1款、第3款、第8條前段、第
    9條第3款、第4款約定，伊乃於93年8月13日以楊梅郵局第27
    5號存證信函（下稱系爭存證信函）催告上訴人應於93年8月
    31日前拆除系爭地上物回復原狀，停止排放廢水，惟上訴人
    仍置之不理，伊乃依約終止系爭使用契約，系爭使用契約既
    經終止，則上訴人即屬無權占用系爭 837號土地，自應將如
    附圖所示之D3、 E、F、J部分地上物拆除，將土地返還予伊
    ；又上訴人所占用如附圖所示之A1、B1、C1、A2、B2、C2、
    D1、 G、D2部分之土地本屬無權占有，亦應將其上地上物拆
    除，並將土地返還予伊。另上訴人無權占用系爭 4筆土地，
    因而獲得相當於租金之不當得利，並致伊受有損害。為此依
    民法第 767條前段、中段所有物返還請求權及排除侵害請求
    權、同法第 179條不當得利及第184條第1項侵權行為法律關
    係，請求上訴人將系爭 4筆土地之地上物拆除，將土地返還
    予伊，並請求上訴人按月給付相當於租金之不當得利或損害
    金。爰聲明：(1)上訴人應將如附圖所示之D3、 E、F、J、A1
    、B1、C1、A2、B2、C2、D1、 G、D2部分土地地上物拆除，
    將土地返還予被上訴人。(2)上訴人應自追加起訴狀繕本送達
    翌日（即94年 6月23日）起，至上訴人將上開土地返還予被
    上訴人之日止，按月給付被上訴人6,559元。
二、上訴人則以：伊並未違反系爭同意書第 5條第1款、第3款、
    第8條、第9條第3款、第4款之約定，被上訴人終止系爭使用
    契約，並不合法，伊仍有權使用系爭 837地號土地，又本件
    被上訴人請求之金額亦屬過高，其金額應按系爭 4筆土地申
    報總價額年息2%計算為為適當，詳情如下：
(一)、就系爭同意書第5條第1款部分：
(1)、系爭同意書第5條第1款約定：「本人使用池塘，應不影響灌
    溉為原則，不擅自阻止或妨礙或干擾進、放、蓄水及加蓋房
    舍，工作物及其他設施」。
(2)、系爭同意書約定承租使用之標的系爭池塘，而依附圖所示，
    位於系爭837地號池塘內之建物僅為「編號F：木橋」部分，
    其餘如附圖所示之D3、E、J部分建物均非坐落於「池塘內」
    。而「編號 F：木橋」，係以木架間隔搭架於池塘上，並不
    會影響灌溉功能，是被上訴人主張伊在池塘內加蓋工作物，
    影響灌溉功能，以伊違反本款規約而終止系爭使用契約，為
    無理由。
(二)、就系爭同意書第5條第3款部分：
(1)、系爭同意書第5條第3款約定：「不得傾注有害農漁牧及人體
    健康之廢 (污)水」。
(2)、伊雖將鐵皮屋及部分土地交由第 3人廖學仁設置豆腐加工廠
    ，廖學仁雖將廢機油排入系爭池塘，但系爭池塘面積廣達6.
    273公頃 ，被上訴人並未舉證證明上開機油已達到危害農漁
    牧及人體健康之情形，況伊於93年 8月31日被上訴人終止系
    爭使用契約之日前，即依系爭存證信函改善違約情形，伊自
    無違反此約定。
(三)、就系爭同意書第8條前段部分：
(1)、系爭同意書第 8條前段約定：「使用人如需於池塘範圍內施
    設時，應事先報請被上訴人許可」。
(2)、伊承租使用系爭池塘已達30年之久，而伊使用系爭池塘之目
    的在於養魚之用，池塘內之如附圖所示F部分之木橋、E部分
    木橋上之鐵皮屋係為撈捕魚獲之用，而池塘旁如附圖所示之
    D3部分之鐵皮屋、 J部分之飼料糟於訂約前即已設置供養魚
    之用，被上訴人從未有反對之意思表示，依法應視為默示同
    意伊設置上開工作物。是被上訴人不得依本條之約定終止系
    爭使用契約。
(四)、就系爭同意書第9條第3款部分：
(1)、系爭同意書第9條第3款約定：「使用人違反法令或貴會所訂
    灌溉蓄水池使用要點或本同意書所定事項」。
(2)、惟如前所述，伊使用系爭水塘，並無任何違返系爭使用契約
    之情形，被上訴人自不可主張終止系爭使用契約。
(五)、就系爭同意書第9條第4款部分：
(1)、系爭同意書第 9條第4款約定：「擅自轉讓或允許第3人使用
    者」。
(2)、伊承租使用之標的為系爭池塘，而依附圖所示，第 3人廖學
    仁設置豆腐加工廠，由廖學仁在其上設置如附圖所示之H1、
    H2、I部分，而836-2(H1、I)、836-3(H2)地號均非系爭使用
    契約約定之範圍，伊縱然有使廖學仁在836- 2、836-3 地號
    設置工作物，惟其工作物占用之地號並非系爭「 837」地號
    ，是以，就系爭使用契約而言，伊並無違反本條款之規定。
(六)、被上訴人請求之金額亦屬過高：
    系爭 4筆土地位於桃園縣八德市○○路○路寬約15米，附近
    無特別熱鬧市集，地域相當開闊，伊係利用系爭池塘貯蓄之
    池水蓄養魚蝦，並供人垂釣收取租金，經扣除成本後，每年
    收入不固定，有時可獲利，有時則虧本，再參酌現今社會經
    濟狀況等一切情事，應以按系爭 4筆土地申報總價額年息2%
    計算相當於租金之不當得利或損害金，始為適當，是被上訴
    人請求之金額，顯然過高等語，資為抗辯。
三、原審判命：(一)上訴人應將如附圖所示之D3、 E、F、J、A1、
    B1、C1、A2、B2、C2、D1、 G、D2部分土地地上物拆除，將
    土地返還予被上訴人。(二)上訴人應自94年 6月23日起至返還
    前開土地予被上訴人之日止，按月給付被上訴人1,846元 。
    (三)被上訴人其餘之訴駁回。上訴人就其敗訴之部分不服（被
    上訴人就其敗訴部分，並未聲明不服，此部分已告確定），
    提起上訴，並於本院聲明：(一)原判決不利上訴人部分廢棄。
    (二)上開廢棄部分，被上訴人在第一審之訴駁回。被上訴人則
    聲明：上訴駁回。
四、兩造不爭執之事項：
(一)、系爭4筆土地為被上訴人所有，兩造前於93年1月13日簽訂系
    爭同意書，約定上訴人得使用位於系爭 837地號土地內系爭
    池塘儲蓄之池水，使用期限自93年1月1日起至95年12月31日
    止。
(二)、被上訴人於93年 8月13日寄發系爭存證信函催告上訴人於93
    年8月31日前拆除系爭地上物回復原狀，停止排放廢水。
(三)、上訴人在系爭837地號土地搭蓋如附圖所示D3、E、F、J部分
    之鐵皮屋、木橋及飼料糟。
(四)、上訴人將附圖所示D3部分鐵皮屋，交予訴外人廖學仁供製造
    豆腐工廠用。
(五)、廖學仁之豆腐加工廠所產生豆渣及廢機油均排入系爭池塘內
    ，其所排入之豆渣，對系爭水塘之水質，尚無影響。
(六)、上訴人就系爭 836-2、836-3、836-7地號土地，並無合法使
    用權源。
五、本件被上訴人主張：系爭 4筆土地為伊所有，兩造於93年 1
    月13日簽訂系爭同意書，約定上訴人自93年1月1日起至95年
    12月31日止，使用系爭 837號土地池塘貯蓄之池水，並約定
    上訴人應遵守系爭同意書第5條第1款、第3款、第8條前段、
    第 9條第3款、第4款之約定，如有違反上開約定，伊得終止
    系爭使用契約，然上訴人竟違反上開約定，擅自於系爭 837
    號土地搭建如附圖所示之D3 、E、F、J部分之地上物，並將
    如附圖所示之D3部分之鐵皮屋提供予第 3人廖學仁設置豆腐
    加工廠，而廖學仁豆腐加工廠機器所產生之廢機油則排放注
    入池塘，嚴重污染水質，影響農田用水灌溉功能；又兩造所
    簽訂之系爭使用契約之標的僅限於系爭 837號土地，上訴人
    竟未經伊之同意，擅自於系爭836之2號、836之3號、836之7
    號土地上搭建如附圖所示之A1、B1、C1、A2、B2、C2、D1、
    G 、D2等地上物，上訴人未經伊同意即占有使用伊上開土地
    ，應屬無權占有。上訴人違反系爭同意書第 5條第1款、第3
    款、第 8條前段、第9條第3款、第4款約定，伊乃於93年8月
    13 日以系爭存證信函催告上訴人應於93年8月31日前拆除系
    爭地上物回復原狀，停止排放廢水，惟上訴人仍置之不理，
    伊乃終系爭使用契約。伊終止系爭使用契約後，上訴人即無
    權占用系爭837號土地，自應將如附圖所示之D3、E、F、J部
    分地上物拆除，將土地返還予伊，另上訴人所占用如附圖所
    示之A1、B1、C1、A2、B2、C2、D1、 G、D2部分之土地本屬
    無權占有，亦應將其上地上物拆除，並將土地一併返還。又
    上訴人無權使用上開土地，因而獲得相當於租金之不當得利
    ，並致伊受有損害。為此依民法第 767條前段、中段所有物
    返還請求權、排除侵害請求權、同法第 179條不當得利及第
    184條第1項侵權行為法律關係，請求上訴人將上開土地地上
    物拆除，並將土地返還予伊，並請求上訴人按月給付相當於
    租金之不當得利或損害金1,846元 。然此為上訴人所否認，
    並以上開情詞置辯，是本件應審酌者厥為：(一)上訴人是否違
    反系爭同意書第5條第1款、第3款、第8條前段、第9條第3款
    、第 4款之約定？被上訴人以上訴人違反上開約定，而終止
    系爭使用契約，是否合法？被上訴人請求上訴人將系爭 4筆
    土地上之地上物拆除，並返還該部分土地，有無理由？(二)被
    上訴人請求上訴人按月給付相當於租金之不當得利或損害金
    1,846元，有無理由？茲分述如下：
(一)、上訴人是否違反系爭同意書第5條第1款、第3款、第8條、第
    9條第3款、第4款之約定？
    上訴人抗辯：伊租用系爭 837號土地，均為合法使用，並未
    有違反系爭同意書第5條第1款、第3款、第8條、第9條第3款
    、第 4款之約定，被上訴人終止系爭使用契約，顯不合法云
    云。經查：
(1)、上訴人雖於系爭837號土地上搭建如附圖所示D3、E之鐵皮屋
    、如附圖所示F之木橋、如附圖所示J之飼料糟之事實，然如
    附圖所示D3、E之鐵皮屋、如附圖所示F之木橋均已搭建多年
    ，於本次簽約前即已存在，為被上訴人所不爭執之事實；另
    如附圖所示 J之飼料糟亦極為老舊，有相片在卷可稽（原審
    卷第 106頁），可見亦已設置多年，上開設施均為上訴人承
    租水塘養魚之必要設施，並不影響農田用水灌溉功能，又被
    上訴人於簽約前已明知有此設施，堪認被上訴人有默示同意
    上訴人使搭建使用，是上訴人搭建該養魚設施，並不違反系
    爭同意第5條第1款、第8條前段之約定。
(2)、惟上訴人於系爭土地搭建所附圖所示D3之鐵皮屋後，將之交
    予第 3人廖學仁供製造豆腐之用，業據被上訴人陳明在卷，
    並為上訴人所不爭執（本院卷第43頁），堪信為真實。雖上
    訴人抗辯，係無償交予廖學仁使用而非出租云云，然依系爭
    同意書第 9條第4款約定：擅自轉讓或允許第3人使用者，即
    構成終止或解除之事由，有該系爭同意書在卷可稽（原審卷
    第17頁），是上訴人縱無償交予他人使用，仍違反該條款之
    規定。
(3)、廖學仁在上訴人所提供之鐵皮屋製造豆腐，並將廢機油注入
    系爭 837地號池塘內之事實，業據被上訴人提出相片27張在
    卷可稽（原審卷第39頁─41頁），且為上訴人所不爭執，堪
    信為真實，上訴人雖抗辯：注入池內之廢機油並不影響水質
    云云。然依石門農田水利會八德工作站函文已指出：「本站
    於 8月18日發現油汙漂浮於池面，經查為甲○○先生（與本
    會訂有用水使用同意書）擅自違法引進豆腐製造業，其鍋爐
    發生嚴重漏油，影響灌溉用水，請鈞會依法辦理」等語，此
    有該工作站石農八達字第930645號函在卷可稽（本院卷第50
    頁），再者，依現場相片所示，廢機油散布之面積非小，甚
    而原審於94年10月21日前往履勘現場時，仍可見池塘水面上
    有油漬，此有原審勘驗筆錄可參（原審卷第95頁），足見其
    注入系爭水塘廢機油之數量非少。按機油不容易分解，排入
    水中，顯可汙染水質，用以灌溉，則危及農作物，並有害身
    體健康，乃淺而易知之事理，是廖學仁排入之廢機油，應有
    汙染水質，而影響農田用水灌溉功能，且危害人體健康無誤
    ，是上訴人抗辯：廢機油並不影響水質云云，殊非可取；又
    上訴人既違法引進廖學仁在該處製造豆腐，則其對廖學仁汙
    染水質部分，自應負責。
(4)、上訴人另抗辯：被上訴人於終止系爭使用契約之前，伊已改
    善上開違約之情形云云。然此為被上訴人所否認，經查，本
    件被上訴人起訴後，廖學仁仍繼續使用上訴人所提供之鐵皮
    屋從事豆腐製造，並持續汙染系爭水塘之事實，此有被上訴
    人提出現場相片27張在卷可稽（原審卷第39頁─第41頁），
    並經原審於94年4月7日、同年10月21日勘驗現場明確，製有
    勘驗筆錄在卷可稽（原審卷第60頁─63頁、第95頁─99頁）
    ，原審並囑託桃園縣八德地政事務所測量系爭 4筆土地占用
    情形，經該所以95年 5月31日測法字第0940005300號函檢附
    如附圖之複丈成果圖在卷可稽（原審卷第66頁、第67頁），
    上訴人對上開相片及複丈成果圖所示之占用情形，及廖學仁
    係94年 7月1日始遷離系爭4筆土地等情，均不爭執，可見上
    訴人抗辯其於期限內已改善違約情形云云，應非可信。
(5)、本件上訴人既已將系爭 837土地部分借予他人使用，並將廢
    機油排入系爭水塘，顯已違反系爭同意書第 5條第3款、第9
    條第3款、第4款之約定，是被上訴人終止系爭使用契約，應
    屬有據，上訴人抗辯被上訴人不得終止系爭使用契約云云，
    即無可取。
(二)、上訴人在系爭836之2、836之3、836之7號土地搭建如附圖所
    示之A1、B1、C1、A2、B2、C2、D1、 G、D2等地上物是否無
    權占用。被上訴人主張：兩造所簽訂使用契約範圍並不及上
    開地號土地，上訴人竟在其上搭建地上物，係屬無權占有等
    語。經查，系爭使用契約之標的僅限於系爭 837號土地，為
    兩造所不爭執，則上訴人占用上開土地搭建地上物，顯屬無
    權占有，是被上訴人主張上訴人占用上開土地搭建地上物，
    為無權占有，應屬有據。
(三)、被上訴人依所有權返還請求權及排除侵害請求權，請求上訴
    人將系爭 4筆土地上之地上物拆除，並返還該部分土地及依
    不當得利或侵權行為之法律關係，請求相當於租金之不當得
    利或損害金，是否有理由？
(1)、按所有人對於無權占有或侵奪其所有物者，得請求返還之。
    對於妨害其所有權者，得請求除去之。民法第 767條前段、
    中段定有明文。本件被上訴人既有違約情形，則依系爭同意
    書第 9條之約定，被上訴人自得終止系爭使用契約，是被上
    訴人以系爭存證信函通知上訴人於上開催告期限屆滿而未改
    善上開違約情形，系爭使用契約即行終止，而上訴人業於93
    年 8月16日收受該件存證信函，有該件存證信函之收件回執
    在卷可稽（原審卷第23頁），而上訴人逾期仍未改善，復如
    前述，是系爭使用契約自已合法終止。上訴人抗辯被上訴人
    不得終止系爭使用契約，其就系爭地上物仍屬有權占有，自
    無可取。系爭使用契約既經被上訴人合法終止，上訴人復未
    舉證證明其有何得占用系爭地上物所在部分土地之合法權源
    ，自屬無權占有；另兩造所簽訂之系爭使用契約之標的僅限
    於系爭 837號土地，為上訴人所不爭執，則上訴人未經被上
    訴人之同意，擅自於系爭836之2土地上搭建如附圖所示A1、
    B1、C1部分地上物；於系爭836之3地號土地上搭建如附圖所
    示A2、B2、C2、D1、 G部分之地上物；於系爭836之7地號土
    地上搭建如附圖所示D2部分之地上物，均屬無權占有。從而
    ，被上訴人依上開規定，請求上訴人拆除其無權占有之系爭
    4 筆土地上之地上物，將土地回復原狀返還被上訴人，自屬
    有據。
(2)、另按無法律上之原因而受利益，致他人受損害者，應返還其
    利益。雖有法律上之原因，而其後已不存在者，亦同。因故
    意或過失，不法侵害他人之權利者，負損害賠償責任。民法
    第 179條、第184條第1項前段，分別定有明文。且按依社會
    通常觀念，無權占有使用他人所有之土地，可能獲得相當於
    租金之利益，為社會通常之觀念（最高法院61年台上字第16
    95號判例參照）。本件上訴人係無權占用系爭 4筆土地，已
    如前述，其無正當權源占用該部分土地，因而受有相當於租
    金數額之不當得利，並侵害被上訴人對該部分土地之所有權
    ，致被上訴人受有損害。從而，被上訴人依上開規定，請求
    上訴人給付其所受相當於租金之不當利益及損害金，自屬有
    據。
(3)、經查被上訴人起訴時，系爭 4筆土地之申報地價分別為每平
    方公尺2,380元、2,416元、2,160元、848元，此有系爭 4筆
    土地之土地登記謄本各 1件在卷可憑（原審卷第16頁、第79
    頁─第81頁）。上訴人無權占有如附圖所示系爭 4筆土地之
    面積分別為：占用系爭836之2地號土地67平方公尺，占用系
    爭 836之3地號土地105平方公尺，占用系爭836之7地號土地
    50平方公尺，占用系爭 837地號土地256平方公尺，合計478
    平方公尺，參酌系爭 4筆土地西側為桃園縣八德市○○路○
    路寬約15米，附近無特別熱鬧市集，地域相當開闊，及上訴
    人自陳利用系爭池塘貯蓄之池水蓄養魚蝦，並供人垂釣收取
    租金，經扣除成本後，每年收入不固定，有時可獲利，有時
    則虧本，再參酌現今社會經濟狀況等一切情事，認以按系爭
    4 筆土地申報總價額年息3%計算為適當，上訴人抗辯應以2%
    為計算標準云云，自非可採。
(4)、依此標準計算上訴人無權占用系爭 4筆土地，每月應給付被
    上訴人相當於租金數額之不當得利金額或被上訴人所受損害
    之金額，其中系爭 836之2地號土地之部分為399元（計算式
    ：2,384×67×3%÷12＝399元，元以下四捨五入，下同），
    系爭836之3地號土地之部分為634元（計算式：2, 416×105
    ×3%÷12＝634元）、系爭836之7地號土地之部分為270元（
    計算式：2,160×50×3%÷12＝270元 ），系爭837地號土地
    之部分為543元（計算式：848×256×3%÷12＝543元），合
    計1,846元（計算式：399+634+270+543= 1,846元 ）。是被
    上訴人依侵權行為或不當得利之法律關係，請求上訴人給付
    自本件追加起訴狀繕本送達翌日（即94年 6月23日）起至上
    訴人拆除系爭 4筆土地上之地上物，將土地返還被上訴人之
    日止，按月給付被上訴人1,846元 ，為有理由，應予准許。
六、綜上所述，被上訴人依民法第 767條前段、中段所有物返還
    請求權、排除侵害請求權、同法第179條不當得利及第184條
    第 1項前段侵權行為法律關係，請求上訴人將如附圖所示之
    D3、 E、F、J、A1、B1、C1、A2、B2、C2、D1、G、D2 部分
    土地地上物拆除，將土地回復原狀返還被上訴人，並請求上
    訴人自94年 6月23日起至返還上開土地予被上訴人之日止，
    按月給付被上訴人1,846元之不當得利或損害金 ，即屬有據
    。原審判命上訴人應將如附圖所示之D3、 E、F、J、A1、B1
    、C1、A2、B2、C2、D1、 G、D2部分土地地上物拆除，將土
    地回復原狀返還被上訴人，並判命上訴人自94年 6月23日起
    至返還上開土地予被上訴人之日止，按月給付被上訴人1,84
    6元 ，經核於法並無不合，上訴意旨指摘原判決不當，求予
    廢棄改判，為無理由，應予駁回。
七、本件判決基礎已臻明確，兩造其餘之攻擊防禦方法，及提出
    未援用之證據，經斟酌後認不影響判決結果，無逐一論述之
    必要，併予敘明。
八、據上論結，本件上訴為無理由，依民事訴訟法第449條第1項
    、第78條，判決如主文。
中    華    民    國    95    年    8     月    29    日
                    民事第十五庭
                        審判長法  官  黃騰耀
                              法  官  許文章
                              法  官  黃國永
正本係照原本作成。
如不服本判決，應於收受送達後20日內向本院提出上訴書狀，其
未表明上訴理由者，應於提出上訴後20日內向本院補提理由書狀
（均須按他造當事人之人數附繕本）上訴時應提出委任律師或具
有律師資格之人之委任狀；委任有律師資格者，另應附具律師資
格證書及釋明委任人與受任人有民事訴訟法第466條之1第1項但
書或第2項（詳附註）所定關係之釋明文書影本。
中    華    民    國    95    年    8     月    30    日
                              書記官  葉國乾
附註：
民事訴訟法第466條之1（第1項、第2項）：
對於第二審判決上訴，上訴人應委任律師為訴訟代理人。但上訴
人或其他法定代理人具有律師資格者，不在此限。
上訴人之配偶、三親等內之血親、二親等內之姻親，或上訴人為
法人、中央或地方機關時，其所屬專任人員具有律師資格並經法
院認為適當者，亦得為第三審訴訟代理人。


司法院資訊處製作；財團法人民間司法改革基金會備份。
